【裁判字號】    99,訴,289
【裁判日期】    990804
【裁判案由】    違反槍砲彈藥刀械管制條例
【裁判全文】
臺灣高雄地方法院刑事判決               99年度訴字第289號
公  訴  人  臺灣高雄地方法院檢察署檢察官
被      告  丁○○
選任辯護人  吳保仁 律師（財團法人法律扶助基金會）
被      告  甲○○
選任辯護人  劉新安 律師
上列被告因違反槍砲彈藥刀械管制條例案件，經檢察官提起公訴
（98年度偵字第29992 號），本院判決如下：
    主  文
丁○○犯非法持有可發射子彈具有殺傷力之改造槍枝罪，處有期
徒刑貳年陸月，併科罰金新臺幣伍萬元，罰金如易服勞役，以新
臺幣壹仟元折算壹日。扣案仿HK廠USP COMPACT 外型製作之改造
槍枝（含彈匣貳個、槍枝管制編號：0000000000號）壹枝沒收。
甲○○共同犯非法持有可發射子彈具有殺傷力之改造槍枝罪，處
有期徒刑參年陸月，併科罰金新臺幣伍萬元，罰金如易服勞役，
以新臺幣壹仟元折算壹日。
    事  實
一、甲○○（綽號「老五」）、丁○○與丙○○（綽號「阿亮」
    ，未經起訴）均明知槍械、子彈係違禁物，未經主管機關准
    許不得持有。因甲○○與丙○○欲向丁○○借款新臺幣（下
    同）20萬元，經丁○○告知需提出質押擔保品再行前來借款
    後，遂彼此同謀由其中1 人透過不明途徑，於民國98年4 月
    6 日（即交付扣案槍彈予丁○○之日）前不久之某日，覓得
    具有殺傷力之仿HK廠USP COMPACT 外型製作之槍身組合土造
    金屬滑套、槍管改造手槍1 枝（槍枝管制編號0000000000號
    ，含彈匣2 個）及9mm 制式子彈21顆（其中4 顆子彈，無殺
    傷力），並基於共同持有具殺傷力之槍枝、子彈之犯意聯絡
    ，於翌日下午4 、5 時許由甲○○駕駛休旅車搭載丙○○前
    往丁○○位於高雄市○○區○○街562 號8 樓住處樓下借款
    ，經丁○○前往高雄市○○街某便利超商提領10萬元後，甲○○再於翌日12時40分許，與丙○○共同持有該槍、彈，由
    甲○○駕駛休旅車搭載丙○○再次前往丁○○住處，將丁○○載往高雄市○○路上之臺灣銀行再行提款10萬元。丁○○
    於前後交付20萬元予丙○○後，其明知甲○○、丙○○共同
    持有上開槍、彈，並由丙○○向其表示：將以「鐵仔」（台
    語，即槍枝之意）作為借款清償之擔保品時，遂出於持有（
    起訴書誤載寄藏，應予更正）槍枝、子彈之犯意，自甲○○
    手中取得該槍、彈，隨後將槍、彈藏放在其住處而持有之。
    嗣於98年10月1 日13時30分許，為警持本院核發之搜索票在
    丁○○上揭住處查獲該手槍1 枝（含彈匣2 個）、子彈21顆
    （鑑定試射17顆，均具殺傷力，另4 顆則未具殺傷力），並
    經丁○○供述槍、彈來源係自甲○○及丙○○手中取得，為
    警於同日16時55分許，在高雄縣鳳山市○○路381 號拘提甲○○到案，循線查獲上情。
二、案經高雄市政府警察局刑警大隊報請臺灣高雄地方法院檢察
    署檢察官偵查起訴。
    理  由
甲、證據能力部分：
一、被告以外之人於審判外之言詞或書面陳述，除法律有規定者
    外，不得作為證據，刑事訴訟法第159 條第1 項定有明文。
    查證人乙○○、共同被告丁○○於警詢時之供述，屬被告以
    外之人審判外之言詞陳述，被告甲○○及其辯護人亦均否認
    該供述之證據能力（本院卷第28、51頁），且其等於警詢中
    就扣案槍彈來源情節，與本院審理中證述內容大致相符，依
    刑事訴訟法第159 條第1 項之規範意旨，應認其等於警詢時
    之陳述無證據能力。
二、被告以外之人於偵查中向檢察官所為之陳述，除顯有不可信
    之情況者外，得為證據，刑事訴訟法第159 條之1 第2 項定
    有明文。經查，證人乙○○、丁○○、甲○○於偵查中向檢
    察官所為之陳述，均業經具結，而現階段刑事訴訟法規定檢
    察官代表國家偵查犯罪、實施公訴，依法其有訊問證人之權
    ，證人且須具結，而實務運作時，檢察官偵查中向證人所取
    得之陳述，原則上均能遵守法律規定，不致違法取供，其可
    信度極高，且自筆錄內容觀之，並無不正取供之情事，而無
    顯不可信之情況，自均有證據能力。
三、又檢察官得囑託醫院、學校或其他相當之機關、團體為鑑定
    ，並準用第203 條至第206 條之1 之規定、鑑定之經過及其
    結果，應命鑑定人以言詞或書面報告，刑事訴訟法第208 條
    第1 項前段、第206 條第1 項分別定有明文，是經檢察官囑
    託相當之機關為鑑定後，經鑑定人以書面報告其鑑定之結果
    者，該鑑定書面雖屬被告以外之人審判外之書面陳述，惟其
    屬刑事訴訟法第159 條第1 項所謂之「法律有規定者」，故
    不受該條項規定「不得作為證據」之限制，而具有證據能力
    ；又檢察官因實務現實需求，就特定案件類型認當然有鑑定
    之必要者，基於檢察一體原則，得由該管檢察長概括選任鑑
    定機關，是司法警察等偵查輔助人員於案件未移送檢察官偵
    辦前之調查犯罪階段，依據檢察長之概括授權，先行將證物
    送請檢察機關預先核定之專責鑑定人或鑑定機關實施鑑定，
    該鑑定人或鑑定機關亦應視同受承辦檢察官所選任或囑託而
    執行鑑定業務。經查本案卷附內政部警政署刑事警察局鑑驗
    書，係高雄市政府警察局刑事警察大隊，依檢察機關事先概
    括授權囑託而送請內政部警政署刑事警察局所為之書面鑑定
    報告，自具有證據能力。
四、被告以外之人於審判外之陳述，雖不符刑事訴訟法第159 條
    之1 至之4 之規定，然經當事人於審判程序同意作為證據，
    法院審酌該言詞陳述或書面陳述作成時之情況，認為適當者
    ，亦得為證據；刑事訴訟法第159 條之5 第1 項定有明文。
    本判決認定事實所引用之其餘傳聞證據資料，均非公務員違
    背法定程序所取得，檢察官及被告丁○○、甲○○暨其等辯
    護人於本院審理時均同意作為認定事實之證據，且審酌各該
    證人或書面陳述作成時之情況，並無違法不當或證明力明顯
    過低之瑕疵，認為以之作為證據為適當，均得作為證據。
五、至於由大陸地區廈門市寄予檢察官轉交本院之自稱「丙○○
    」之人所撰書信內容（本院卷第83至86頁），本院並未引為
    認定被告2 人犯罪事實之證據，自無審究其證據能力有無之
    必要，附此敘明。
乙、實體事項：
一、被告丁○○固坦認扣案槍彈係被告甲○○偕同丙○○前來借
    款時，由被告甲○○所交付之物；被告甲○○亦坦承其曾兩
    度載送丙○○前去向被告丁○○借款等事實，惟均矢口否認
    有何持有改造槍枝、制式子彈之犯行，被告丁○○辯稱：本
    件改造槍枝、制式子彈係被告甲○○暫時寄放云云；被告甲○○則辯稱：我僅搭載丙○○去向被告丁○○借款而已，並
    未交付扣案槍彈給被告丁○○云云。經查：
  (一)本件扣案改造槍枝、制式子彈經鑑定結果，其中送鑑手槍1
    枝（槍枝管制編號: 0000000000），認係改造手槍，係由仿
    HK 廠USP COMPACT外型製造之槍身組合土造金屬滑套、槍管
    而成，擊發功能正常，可擊發口徑9mm 制式子彈，認具殺傷
    力；送鑑子彈21顆，其中20顆，認均係口徑9mm 制式子彈，
    其中17顆經試射，均可擊發，認均具殺傷力，3 顆，無法擊
    發，認不具殺傷力，1 顆，認係口徑9mm 制式子彈，經檢視
    ，其底火皿具撞擊痕跡，經試射，無法擊發，認不具殺傷力
    等情，有內政部警政署刑事警察局98年10月21日槍彈鑑驗書
    暨所附照片（扣案槍枝1 枝及其中子彈17顆，均認有殺傷力
    ；另扣案子彈4 顆，則無殺傷力）、該局函文（未經試射子
    彈9 顆，均經試射，可擊發，認均具殺傷力）在卷可考（偵
    卷第22、23頁、本院卷第38頁），應認本件扣案改造槍枝1
    枝（含彈匣2 個）、制式子彈17顆（另扣案4 顆子彈，均無
    殺傷力）係屬槍砲彈藥刀械管制條例第4 條第1 項第1 款、
    第2 款所指之槍械、彈藥無訛。
  (二)本件改造槍枝、制式子彈係被告丁○○於前揭時、地，因借
    款予被告甲○○及丙○○時，從被告甲○○取得充當擔保品
    之用，爾後即非法持有之事實，業經證人乙○○於偵訊時結
    證稱：門號0000000000、0000000000號電話在98年5 至8 月
    間均是我在使用；同年7 月11日19時47分，我打電話給丁○○說：「大仔，你叫老五（指被告甲○○）把『車子』駛回
    去，他拿錢借的那台車啊」，另在同年6 月29日15時47分，
    跟丁○○說：「老五的那個要不要把它（指扣案槍彈）厚出
    去（指找買家之意）」，其中「車子」是指槍枝，丁○○在
    電話說要賣25（萬元），我跟他說那是道具槍不可能賣25（
    萬元），同年5 月丁○○叫我去他家，他跟我說甲○○跟「
    阿亮」來跟他借錢，把槍留在他那裡，都不拿回去要我幫他
    看看，丁○○有跟說我是阿亮開口借錢的，但實際上錢是甲○○借的，借了20萬元等語（偵卷第25、26頁），於本院審
    理時結證稱：因當初「阿亮」找丁○○時，我有在場，我看
    他們在談話就先離開等語（本院卷第111 頁），並有證人乙○○（門號：0000000000、0000000000）與被告丁○○（門
    號：0000000000 、0000000000 ）之電話監聽譯文附卷可稽
    （警卷第50、51、56、69、70頁），復以被告丁○○亦於本
    院審理時結證稱：扣案槍彈是甲○○親手交到我手上，錢是
    丙○○借的，錢我交給丙○○，甲○○拿1 包東西，丙○○
    說是槍，並稱這筆錢是要借給老五（即甲○○），因丙○○
    稱呼甲○○為老五，我就跟著叫等語相符（本院卷第106 至
    109 頁），矧被告丁○○亦於警偵中供承上揭情事（警卷第
    6 至8 頁），且有現場照片、被告丁○○胞兄楊泰和存摺影
    本（於98年4 月5 日及6 日各提領10萬元）、本院核發搜索
    票、高雄市政府警察局刑警大隊搜索扣押筆錄、扣押物品目
    錄表在卷可參（警卷第20至25、39、40、77至80、82頁）。
    又倘本件改造槍枝、制式子彈非由被告甲○○交予被告丁○○取得持有，被告丁○○及證人乙○○何需甘冒偽證風險，
    被告丁○○更因而為不利於己之證述，是認本件改造槍枝、
    制式子彈之來源，被告丁○○於警詢、偵訊之自白與上揭事
    證相符，故本件改造槍枝、制式子彈應係被告甲○○與丙○○為取得向被告丁○○借款20萬元之擔保品，於98年4 月6
    日前不久之某日，推由其中1 人經於不詳時地覓得扣案槍彈
    而共同持有之，再於98年4 月6 日同日交予被告丁○○持有
    至同年10月1 日遭查獲止甚明。至證人馮建祥雖於偵訊及本
    院審理時均稱：扣案槍枝係道具槍云云（偵卷第32頁、本院
    卷第111 頁），惟其於偵訊時所稱「槍管打不開」顯與鑑定
    結果「槍管貫通、擊發功能正常」之情不符（警卷第89頁、
    偵卷第22頁），且其於本院審理時稱：我告訴被告丁○○是
    道具槍，「不必看了」等語（本院卷第111 頁），是證人於
    未詳細察看扣案槍枝且未察看扣案子彈之情形下，即能信口
    稱該槍枝係道具槍，自難憑採為有利被告丁○○之認定。
  (三)被告甲○○嗣起意將本件改造槍枝、制式子彈憑為向被告丁○○借款之擔保品，乃兩度駕車偕同丙○○於98年4 月5 日
    及6 日，至被告丁○○住處，被告甲○○將與丙○○所共同
    持有之扣案槍彈交予被告丁○○，由丁○○持有本件槍彈，
    嗣為警於同年10月1 日查獲之事實，業經認定如前。抑且被
    告丁○○於偵訊時結證稱：丙○○告知我扣案槍彈係甲○○
    所有，甲○○轉頭將扣案槍彈交給我，稱需借貸20萬元，10
    日後還款再取回等語（偵卷第38頁），益見被告甲○○所為
    前揭辯解有所不符，難為憑採；且由被告甲○○兩度搭載丙○○一同前往被告丁○○住處，並交付扣案槍彈為擔保品取
    得借款之情，本件查獲扣案槍彈乃涉及重大刑事責任，衡情
    被告甲○○依其之年紀、認知程度判斷，對於扣案槍彈置放
    其車內取交被告丁○○，並兩度搭載丙○○至被告丁○○住
    處借款，豈有毫無置問之理，又參以被告甲○○駕車載送扣
    案槍彈毫不避諱，是被告甲○○理應知悉以扣案槍彈為借款
    之擔保物品甚明，復以被告甲○○於警詢時供稱：我載丁○○及丙○○返回鼎山街住處後，返回「東宮府」途中，丙○○才跟我說那包東西是槍枝云云（警卷第109 頁），嗣於偵
    訊時改稱：我是到警察局時，警察告訴我的時候我才知道黃
    色紙袋是槍枝云云（偵卷第56頁），先後辯解均意圖規避自
    己責任；其雖又稱：因問丙○○拿什麼東西去給丁○○，他
    跟我說: 「拿鐵仔跟他借錢」，我不知道鐵仔是指何物云云
    （偵卷第56頁），惟被告丁○○於偵訊時證稱：第2 次交錢
    給阿亮（丙○○）時，阿亮跟我說這一包東西是老五（甲○○）的，先寄放你那裡，這是「鐵仔（台語）」，老五沒說
    話就轉過頭，把那包東西交給我，我在外面有聽人家這樣說
    過，知道鐵仔就是槍枝等語（偵卷第38、39頁），足見被告
    甲○○諉稱不知「鐵枝」是槍枝，亦無可採，是其所為辯解
    顯要屬卸責之詞，殊難採信。
  (四)此外，被告丁○○於98年10月2 日警詢時即本件案發之時，
    即供出被告甲○○與丙○○持有扣案槍彈之事實（警卷第6
    頁），並據其證述如上（偵卷第38頁），被告甲○○對於此
    情空言予以否認，而謂其在交付槍彈現場未看到槍彈云云，
    自屬無從採認。而本案發生後，丙○○固身在大陸地區無法
    傳喚到庭，然而衡以被告丁○○於警詢所為陳述，並無偽稱
    該等槍枝是由某其僅知悉綽號而不知悉真實姓名、年籍之人
    所提供，亦指明係被告甲○○及丙○○一起前來借款持有扣
    案槍彈並交付之，核又與被告甲○○坦認確有與丙○○同行
    向被告丁○○借款之情相符，應認被告丁○○並無刻意設詞
    誣陷被告甲○○之情事，是被告丁○○於警詢、偵訊及本院
    審理中，有關此部分事實之陳述，自堪以採信，被告甲○○
    辯稱其未持有並交付扣案槍彈予被告丁○○云云，要屬推諉
    卸責之詞，並無可採。再揆以被告甲○○對於扣案槍彈置放
    其車內交付被告丁○○係充為借款之擔保品乙節知情，是其
    與丙○○具有犯意聯絡，而在98年4 月6 日下午駕車搭載丙○○及扣案槍彈至被告丁○○住處時，係處於與丙○○共同
    持有扣案槍彈之事實，亦堪認定。綜上所述，足認被告甲○○與丙○○於98年4 月6 日前不久某日至該日下午某時交付
    扣案槍彈予被告丁○○期間，係知情而共同持有扣案槍彈犯
    行，被告丁○○自取得扣案槍彈至同年10月1 日13時30分許
    為警查獲之際係持有扣案槍彈犯行之事證，均已臻明確，均
    應依法論科。
二、論罪科刑：
  (一)本件被告甲○○與丙○○於98年4 月6 日前不久某日取得扣
    案槍彈後，其於98年4 月6 日某時至該日下午某時交付扣案
    槍彈予被告丁○○期間，係共同持有扣案槍彈犯行，被告丁○○則自取得扣案槍彈至同年10月1 日13時30分許為警查獲
    之間，係持有扣案槍彈犯行，均係違反槍砲彈藥刀械管制條
    例第8 條第4 項未經許可持有其他可發射子彈具有殺傷力之
    槍枝罪、及同條例第12條第4 項未經許可持有子彈罪。查被
    告甲○○及丙○○交付扣案槍彈予被告丁○○，其目的是作
    為積欠債務之擔保品，業經認定如前，足見被告丁○○收受
    該批槍彈，是以自己管領持有之意思而持有該批槍彈甚明，
    起訴意旨認被告丁○○是受託寄藏該批槍彈，容屬誤會，因
    處罰之條項相同，無庸變更起訴法條。又被告甲○○與丙○○具有犯意聯絡、行為分擔，應依刑法第28條論以共同正犯
    。而被告丁○○、甲○○均分別係於同一時間，同一行為持
    有改造手槍、制式子彈，是其等單一持有行為同時觸犯持有
    可發射子彈具有殺傷力之改造槍枝罪及持有子彈罪，皆為想
    像競合犯，均應從較重之未經許可持有其他可發射子彈具有
    殺傷力之改造槍枝罪論處。
  (二)槍砲彈藥刀械管制條例第18條第4 項前段規定「犯本條例之
    罪，於偵查或審判中自白，並供述全部槍彈之來源及去向，
    因而查獲或因而防止重大危害治安事件之發生者，減輕或免
    除其刑。」依其犯罪形態，倘該槍彈已經移轉持有，而兼有
    來源及去向者，固應供述全部之來源及去向，始符合上開規
    定。倘其犯罪行為，僅有來源而無去向，或僅有去向而無來
    源者，祇要供述全部來源，或全部去向，因而查獲或因而防
    止重大危害治安事件之發生時，即符合減輕或免除其刑之規
    定，並非謂該犯罪行為，必須兼有來源及去向，始有該條項
    之適用。否則情節較重者（兼有來源及去向），合於減免之
    規定，情節較輕者（僅有來源而無去向，或僅有去向而無來
    源），反而不合於減免之規定，豈不造成輕重失衡（最高法
    院98年度台上字第3124號判決意旨參照）。查被告丁○○犯
    本件槍砲彈藥刀械管制條例之罪後，於偵審程序中曾自白犯
    罪，並供出同案被告甲○○及丙○○係其所取得扣案槍彈之
    來源，是本件自有槍砲彈藥刀械管制條例第18條第4 項規定
    之適用，被告丁○○依法得減輕其刑。至被告丁○○自白犯
    行後復翻異前詞所為本案並不知所持有之槍彈具有殺傷力等
    之辯解，乃其防禦權之正當行使，尚非法之所禁。
  (三)爰審酌被告丁○○、甲○○均非法持有改造手槍及子彈，並
    可能對於他人之身體、生命構成威脅，及對社會治安、社會
    秩序造成潛在之危險與不安，故為我國法令所明文禁止，並
    為治安機關嚴加查緝對象，其等竟仍未經許可而無故持有具
    殺傷力之槍枝及子彈，所為惡性匪淺，應予非難，惟念被告
    丁○○曾一度坦認犯行並供出槍彈來源，復翻異前詞否認犯
    行，被告甲○○犯後始終否認犯行，均難認有悛悔之意，態
    度皆非佳，且其等雖持有前揭槍彈，但尚查均無以之從事犯
    罪之情事，並慮及其持有槍彈之數量僅1 枝槍枝及具殺傷力
    之子彈17顆，尚屬非鉅，及斟酌檢察官之求刑有期徒刑各5
    年之刑度略嫌過重及其素行、智識程度、生活狀況、犯罪之
    動機、目的、手段等一切情狀，爰量處被告丁○○有期徒刑
    2 年6 月、被告甲○○有期徒刑3 年6 月，均各併科罰金5
    萬元，又罰金部分並均諭知以1 千元折算1 日之易服勞役折
    算標準，以資懲儆。另刑法第59條之酌量減輕其刑，必於犯
    罪之情狀，在客觀上足以引起一般同情，認為即予宣告法定
    最低度刑期，猶嫌過重者，始有其適用，本件被告2 人所為
    持有扣案槍枝之犯行，在客觀上尚難認可以引起一般同情，
    自無從依刑法第59條之規定，酌量減輕其刑，附此敘明。
  (四)又扣案仿HK廠USP COMPACT 外型製作之槍身組合土造金屬滑
    套、槍管而成之改造手槍1 枝（含彈匣2 個，槍枝管制編號
    ：0000000000號），具殺傷力，已如前述，自係槍砲彈藥刀
    械管制條例第4 條第1 項第1 款所定之槍砲，係屬違禁物，
    不問屬於犯人與否，應依刑法第38條第1 項第1 款之規定於
    現持有人即被告丁○○論罪科刑主文項下宣告沒收之；且該
    槍枝係為充作取得借款之擔保品，於本件案發前已交付被告
    丁○○所持有，業如前述，是被告甲○○既將該槍枝之持有
    已移轉予被告丁○○，已非持有該槍枝之人，雖其持有槍彈
    之罪責，仍難豁免，惟為免執行沒收該槍枝時，滋生疑義及
    困難，爰不另於被告甲○○論罪科刑主文項下宣告沒收。另
    按，子彈一經試射，其彈藥部分已因擊發而燃燒殆盡，其餘
    部分亦裂解為彈頭及彈殼，已不具子彈之外型及功能（最高
    法院91年台上字第4492號判決意旨參照），從而扣案具殺傷
    力之子彈17顆，均業因送驗後經試射而擊發，且所遺留之彈
    殼及另未具殺傷力之扣案子彈4 顆均非屬違禁物，又非供犯
    罪所用，爰均不予宣告沒收，併此敘明。
丙、案外人丙○○所涉違反槍砲彈藥刀械管制條例部分，應由檢
    察官另為偵辦，亦予指明。
據上論斷，應依刑事訴訟法第299 條第1 項前段，槍砲彈藥刀械
管制條例第8 條第4 項、第12條第4 項、第18條第4 項，刑法第
11條前段、第28條、第55條、第42條第3 項前段、第38條第1項
第1 款，判決如主文。
本案經檢察官戊○○到庭執行職務。
中    華    民    國    99    年    8     月    4     日
                  刑事第八庭  審判長  法  官  王伯文
                                      法  官  蔣志宗
                                      法  官  林建鼎
以上正本證明與原本無異。
如不服本判決應於收受本判決後10日內向本院提出上訴書狀，並
應敘述具體理由，如未敘述上訴理由者，應於上訴期間屆滿後20
日內補提理由書狀於本院（均須按他造當事人之人數附繕本）「
切勿逕送上級法院」。
中    華    民    國    99    年    8     月    4     日
                                      書記官  蔡蓓雅
附錄本案論罪科刑法條：
槍砲彈藥刀械管制條例第8 條第1 項、第4 項：
未經許可，製造、販賣或運輸鋼筆槍、瓦斯槍、麻醉槍、獵槍、
空氣槍或第4 條第1 項第1 款所定其他可發射金屬或子彈具有殺
傷力之各式槍砲者，處無期徒刑或5 年以上有期徒刑，併科新臺
幣1千 萬元以下罰金。
未經許可，持有、寄藏或意圖販賣而陳列第1 項所列槍枝者，處
3 年以上10年以下有期徒刑，併科新臺幣700 萬元以下罰金。
槍砲彈藥刀械管制條例第12條第4 項：
未經許可，持有、寄藏或意圖販賣而陳列子彈者，處 5 年以下有
期徒刑，併科新台幣 300 萬元以下罰金。
中華民國刑法施行法第1 條之1 (98年6 月10日修正)
（罰金貨幣單位與罰鍰倍數）
中華民國94年1 月7 日刑法修正施行後，刑法分則編所定罰金之
貨幣單位為新臺幣。
94年1 月7 日刑法修正時，刑法分則編未修正之條文定有罰金者
，自94年1 月7 日刑法修正施行後，就其所定數額提高為30倍。
但72年6 月26日至94年1 月7 日新增或修正之條文，就其所定數
額提高為3 倍。

司法院資訊處製作；財團法人民間司法改革基金會備份。
